【裁判字號】    88,易,99
【裁判日期】    890317
【裁判案由】    業務侵占等
【裁判全文】
臺灣高雄地方法院刑事判決                            八十八年度易字第九九號
    公  訴  人  臺灣高雄地方法院檢察署檢察官
    被      告  丙○○
右列被告因業務侵占案件，經檢察官提起公訴（八十七年度偵字第一四七六八號），
本院判決如左：
    主  文
丙○○意圖為自己不法之所有，而侵占對於業務上所持有之物，處有期徒刑捌月，緩
刑貳年。
    事  實
一、丙○○於民國八十七年初起，擔任南島時報社之義工，有時負責駕駛車號ＹＭ－
    二六二一號自用小貨車運送報紙至台北郵局寄發給客戶，竟意圖為自己不法之所
    有，於八十七年五月十六日十二時許，利用運送報紙至台北郵局郵寄之機會，將
    其業務上所持有之上揭自小貨車及報紙一千兩百份變易持有為所有之意思，予以
    侵占入己。嗣乙○○於同年八月二十三日下午四時左右，經會同桃園縣大溪鎮警
    察，始將該小貨車於大溪鎮取回，而報紙仍不知去向。
二、案經告訴人乙○○訴由高雄市政府警察局左營分局報請臺灣高雄地方法院檢察署
    檢察官偵查起訴。
    理  由
一、訊之被告丙○○固坦承有於八十七年五月十六日，駕駛車號ＹＭ—二六二一號自
    小貨車，上載有報紙一千兩百份，與乙○○即南島時報社之社長一同前往台北，
    嗣乙○○隔日有事先回高雄，而小貨車遲至同年八月二十三日下午四時左右始交
    還乙○○乙情不諱，惟矢口否認有侵占報紙之事實，辯稱：報紙已於同年五月十
    八日在台北郵政總局以大宗郵件寄出云云。
二、經查：右揭犯罪事實，業據告訴人乙○○指訴綦詳，且被告丙○○就上述業務上
    持有之小貨車遲至同年八月二十三日下午四時左右始交還乙○○等情亦供認不諱
    ，復有汽車新領牌照登記書乙紙、台灣北區郵政管理局民國八十八年七月三十日
    00000000—００二號函在卷可稽。被告雖以前開情詞置辯，然查：本院
    於八十八年七月二十三日以高敬刑大（八八）易九九字第二七二二五號函函查台
    灣北區郵政管理局得知該局於八十七年五月十八日並無南島時報或丙○○有交寄
    大宗郵件刊物之記錄，此有台灣北區郵政管理局民國八十八年七月三十日000
    00000—００二號函在卷可稽，是則被告所辯報紙已於八十七年五月十八日
    在台北郵政總局以大宗郵件寄出等情，應屬事後卸責之詞，委不足採。事證明確
    ，被告犯行洵堪認定。
三、查被告丙○○雖非南島時報社正式員工，然而其擔任送報義工，開小貨車送報為
    其業務，其竟將所駕駛之自用小貨車及車上報紙侵占入己，核其所為，係犯刑法
    第三百三十六條第二項之業務侵占罪。爰審酌被告犯罪後尚能坦承大部分犯行，
    犯罪後態度良好，尚知悔改；所侵占小貨車及報紙之價值、素行尚無重大前科，
    此有本院被告全國前案記錄表在卷可稽，及上揭小貨車已歸還南島時報社，此有
    告訴人偵審中證述明確、上揭一千二百份報紙仍未賠償和解等情狀，量處如主文
    所示之刑。末查被告前未曾受有期徒刑以上刑之宣告，此有台灣高等法院被告全
    國前案紀錄表附卷可稽，經此次起訴審判之後，當能知所警惕，信無再犯之虞，
    本院認為前開對其宣告之刑，以暫不執行為適當，爰諭知緩刑二年，以啟自新。
四、公訴人另認被告尚侵占有乙○○之行動電話一具云云。經查：被告於本院審理時
    始終堅稱並未侵占行動電話之犯行，而公訴人認被告尚侵占乙○○所有之行動電
    話，無非係以告訴人乙○○之指述，及證人甲○於偵訊時之證述為其主要論據。
    惟查：告訴人乙○○於警訊中並未言及車上有其所有之行動電話一具，且於本院
    審理中亦提不出該行動電話之號碼及終止租約之相關資料，是則是否有該行動電
    話已有疑問，又證人甲○並未於八十七年五月十六日當日隨同被告及告訴人乙○
    ○隨車前往臺北，只於出發前幫忙搬報紙上車，業據被告於審理中供述甚明，核
    與告訴人於審理中證述相符，是則證人甲○所言車上有社長之行動電話一具等語
    ，尚乏其他積極證據足以佐憑，實難僅憑其供述，遽為不利於被告之證據。此外
    ，復查無其他積極證據足證被告有侵占行動電話一具之犯行，本應為無罪之判決
    ，惟此部分與前開論罪科刑部分有實質上一罪之關係，爰不另為無罪之諭知，附
    此敘明。
據上論斷，應依刑事訴訟法第二百九十九條第一項前段，刑法第三百三十六條第二項
、第七十四條第一款，罰金罰鍰提高標準條例第一條前段，判決如主文。
中      華      民      國      八十九      年      三      月   十七   日
                                    臺灣臺高雄地方法院刑事第三庭
                                        法  官  黃  三  友
右正本證明與原本無異。
如不服本判決，應於判決送達後十日內，向本院提出上訴狀。
                                        書記官  盧  雅  婷
中      華      民      國      八十九      年      三      月   十七   日
附錄本判決之論罪法條
刑法三百三十六條第二項
對於業務上所持有之物，犯前條第一項之罪者，處六月以上五年以下有期徒刑，得併
科三千元以下罰金。


司法院資訊處製作；財團法人民間司法改革基金會備份。
